# 限制性股票回购注销账务理时点问题

提问人：zhuzlcn6 时间：2020-06-12 14:33:03
陈老师，瑞华研究2010-2019汇编里问题1-4-37（限制性股票、期权激励回购注销账务处理时点确定）里有一段话不怎么明白，想请老师帮忙解惑，感谢！
原话是这样的：
此外，还需确认：此次回购注销限制性股票，是否需按《公司法》的规定履行减资程序，包括通知已知债权人并公告 45 天？如果是，则需在《公司法》规定的减资手续办理完毕后，才能进行借记“股本”和“资本公积——股本溢价”，贷记“库存股”的账务处理。该项账务处理的日期不应早于将需回购注销的限制性股票过户至公司回购专用证券账户内并完成注销的日期。
企业去中证登公司办理回购及注销手续是一次性完成的，但是在去中证登办理手续时需要拿减资报告及相关资料，事务所出具减资报告时是需要企业提供减资的凭证分录的，也就是可以理解为先做了减少股本的账务处理，才能出验资报告才能去中证登办理回购及注销手续，但这样就与上面所说的“该项账务处理的日期不应早于将需回购注销的限制性股票过户至公司回购专用证券账户内并完成注销的日期“似乎是相矛盾的，所以就有点不理解了，想请教一下是不是我理解有误。

回答人：chenyiwei
如果是你说的情况，则该项账务处理的日期不应早于将需回购注销的限制性股票过户至公司回购专用证券账户内该项账务处理的日期，但在验资报告日和收集完整注销的法律手续之前。